臺灣桃園地方法院刑事判決　　　　　　　　　　　　九十三年度訴字第一一一四號
　　公訴人　臺灣桃園地方法院檢察署檢察官
　　被　告　甲○○　男　四十歲.
右列被告因違反毒品危害防制條例案件，經檢察官提起公訴（九十二年度毒偵字第三
二一六、三六五八號、九十三年度毒偵字第一六一二號）及臺灣新竹地方法院檢察署
移送併案審理（九十三年度毒偵字第九五、四一二、四九八號），本院判決如左：
    主  文
甲○○連續施用第一級毒品，處有期徒刑玖月，扣案之第一級毒品海洛因貳包（各淨
重零點零參公克、零點零肆公克，各空包裝重零點壹玖公克、零點貳參公克）及內含
微量不足秤重海洛因之殘渣袋貳個均沒收銷燬之，扣案之吸管壹支、剪刀壹支、繩子
壹條、挖耳器壹支、使用過衛生紙壹張、食鹽水壹瓶、食鹽水空瓶壹個、分裝匙壹支
及其包裝皮包壹個、注射針筒柒支及其包裝空袋壹個、收納盒壹個均沒收。又施用第
二級毒品，處有期徒刑伍月，扣案之吸食器壹組沒收。應執行有期徒刑壹年，扣案之
第一級毒品海洛因貳包（各淨重零點零參公克、零點零肆公克，各空包裝重零點壹玖
公克、零點貳參公克）及內含微量不足秤重海洛因之殘渣袋貳個均沒收銷燬之，扣案
之吸管壹支、剪刀壹支、繩子壹條、挖耳器壹支、使用過衛生紙壹張、食鹽水壹瓶、
食鹽水空瓶壹個、分裝匙壹支及其包裝皮包壹個、注射針筒柒支及其包裝空袋壹個、
收納盒壹個及吸食器壹組均沒收。
    事  實
一、甲○○前於民國（下同）九十一年間因施用毒品案件，經臺灣桃園地方法院檢察
    署檢察官聲請本院裁定送觀察、勒戒後，惟已無繼續施用毒品之傾向，再經臺灣
    桃園地方法院檢察署檢察官於九十一年九月二日以九十一年度毒偵字第八三八號
    處分不起訴，竟仍不知悛悔，復基於施用第一級毒品海洛因（下稱海洛因）之概
    括犯意，於其後五年內之自九十一年九月三日起至九十三年五月六日止，先後在
    其桃園縣平鎮市○○路八一巷四弄三八號及新竹縣湖口鄉○○路三六一號住處內
    ，施用海洛因多次；另基於施用第二級毒品安非他命（下稱安非他命）之概括犯
    意，亦於其後五年內之自九十二年十一月二十一日起至九十三年四月十一日止，
    先後在其桃園縣平鎮市○○路八一巷四弄三八號及新竹縣湖口鄉○○路三六一號
    桃園縣觀音鄉樹仔腳八號前竹籬旁查獲上情，並扣得其所有供施用之注射針筒乙
    支及其包裝空袋乙個（惟均非供專用）；再於九十二年十一月二十一日零時二十
    分許，經警在桃園縣新屋鄉○○路上查獲上情，並扣得其所有海洛因乙包（淨重
    零點零三公克，空包裝重零點一九公克）；再於九十三年一月十四日十五時四十
    分許，經警在新竹縣湖口鄉○○路○段四八二號前查獲上情，並扣得其所有供施
    用之吸管乙支、剪刀乙支、繩子乙條、注射針筒三支及其收納盒乙個（惟均非供
    專用）；再於九十三年四月六日十三時三十分許，經警在新竹縣湖口鄉○○路三
    五九號前查獲上情，並扣得其所有內含微量不足秤重海洛因之殘渣袋乙個、供施
    用之注射針筒二支、挖耳器乙支、使用過衛生紙乙張、食鹽水乙瓶、食鹽水空瓶
    乙個及安非他命吸食器乙組（惟均非供專用）；再於九十三年四月十一日八時十
    五分許，經警在桃園縣新屋鄉東明村五０二號前查獲上情，並扣得其所有海洛因
    乙包（淨重零點零四公克，空包裝重零點二三公克）、內含微量不足秤重海洛因
    之殘渣袋乙個及供施用之注射針筒乙支（惟非供專用）；再於九十三年五月六日
    九時三十分許，經警在新竹縣湖口鄉○○路三六一號前查獲上情，並扣得其所有
    供施用之分裝匙乙支及其包裝皮包乙個（惟均非供專用）。
二、案經桃園縣政府警察局中壢、楊梅分局報請臺灣桃園地方法院檢察署檢察官偵查
    起訴及移送併案審理。
        理  由
一、右揭事實業據被告甲○○迭次於警、偵訊中及本院審理時坦承不諱，復有扣案之
    上開海洛因二包（各淨重零點零三公克、零點零四公克，各空包裝重零點一九公
    克、零點二三公克）、內含微量不足秤重海洛因之殘渣袋二個、吸管乙支、剪刀
    乙支、繩子乙條、挖耳器乙支、使用過衛生紙乙張、食鹽水乙瓶、食鹽水空瓶乙
    個、分裝匙乙支及其包裝皮包乙個、注射針筒七支及其包裝空袋乙個、收納盒乙
    個及安非他命吸食器乙組，在卷可稽，且扣案之上開海洛因二包及自被告先後於
    右揭時地遭警查獲時所採取之尿液，經送請法務部調查局、桃園縣衛生局、國防
    部憲兵司令部刑事鑑識中心及昭信科技顧問股份有限公司鑑定之結果，確係呈嗎
    啡及安非他命陽性反應，此有法務部調查局九十二年十二月十六日調科壹字第０
    ８０００７１２２號鑑定通知書乙紙、九十三年四月二十八日調科壹字第０８０
    ００７６０５號鑑定通知書乙紙、桃園縣衛生局不法藥物尿液檢定書三紙、國防
    部憲兵司令部刑事鑑識中心九十三年六月十五日（９３）宇鑑字第０７７２４號
    鑑驗通知書乙紙、昭信科技顧問股份有限公司九十三年四月二十九日、九十三五
    月十九日濫用藥物陽性檢體檢驗報告各乙紙，應堪認定。又被告前於九十一年間
    因施用毒品案件，經臺灣桃園地方法院檢察署檢察官聲請本院裁定送觀察、勒戒
    後，惟已無繼續施用毒品之傾向，再經臺灣桃園地方法院檢察署檢察官於九十一
    年九月二日以九十一年度毒偵字第八三八號處分不起訴乙情，業據被告於本院審
    理時供承屬實，並有臺灣高等法院刑案被告全國前案紀錄表及臺灣桃園地方法院
    檢察署刑案資料查註紀錄表各乙份可佐，亦堪認定。被告上開施用海洛因及安非
    他命各多次之犯行均臻明確，應予依法論科。
二、核被告所為，係犯毒品危害防制條例第十條第一項之施用第一級毒品罪及同條第
    二項之施用第二級毒品罪。臺灣新竹地方法院檢察署上開移送併案審理部分，雖
    未據公訴人一併對之提起公訴在案，惟因被告此部分犯行與公訴人原起訴部分間
    ，有連續犯之裁判上一罪關係，依刑事訴訟法第二百六十七條之規定，應併為公
    訴人原起訴部分之效力所及，本院自得併予審理，合先敘明。被告持有上開海洛
    因及安非他命之低度行為，為其持以施用上開海洛因及安非他命之高度行為所吸
    收，均不另論擬。被告先後多次施用海洛因及安非他命各多次之行為，均時間緊
    接，所犯構成要件相同，顯均係基於概括犯意所為，均為連續犯，應依刑法第五
    十六條之規定，均論以一罪，並均加重其刑。被告就所犯上開二罪間，其犯意各
    別，要件不同，應予分論併罰。爰審酌被告前曾因施用毒品之犯行，經本院裁定
    海洛因及安非他命各多次，已嚴重危害社會安全、個人健康及被告犯罪後之態度
    等一切情狀，量處如主文所示之刑，並定其應執行之刑，以資儆懲。
三、扣案之上開內含微量不足秤重海洛因之殘渣袋二個，因均已無法分離，應與扣案
    之上開海洛因二包（各淨重零點零三公克、零點零四公克，各空包裝重零點一九
    公克、零點二三公克），依毒品危害防制條例第十八條第一項前段之規定，均宣
    告沒收銷燬之。另扣案之上開吸管乙支、剪刀乙支、繩子乙條、挖耳器乙支、使
    用過衛生紙乙張、食鹽水乙瓶、食鹽水空瓶乙個、分裝匙乙支及其包裝皮包乙個
    、注射針筒七支及其包裝空袋乙個、收納盒乙個及安非他命吸食器乙組，均為被
    告所有供上開犯罪所用之物（惟均非供專用），業據被告供承在卷，應依刑法第
    三十八條第一項第二款之規定，均宣告沒收之。
據上論斷，應依刑事訴訟法第二百九十九條第一項前段，毒品危害防制條例第十條第
一項、第二項、第十八條第一項前段，刑法第十一條前段、第五十六條、第五十一條
第五款、第三十八條第一項第二款，判決如主文。
本案經檢察官呂理銘到庭執行職務。
中      華      民      國      九十三    年    九      月    十七    日
                          臺灣桃園地方法院刑事第二庭
                                   法  官  林晏鵬
右正本證明與原本無異。
如不服本判決，應於判決送達後十日內向本院提出上訴狀（應附繕本），上訴於臺灣
高等法院。
                                   書記官  陳青瑜
中      華      民      國      九十三    年    九      月    二十    日
附錄法條：毒品危害防制條例第十條
毒品危害防制條例第十條
施用第一級毒品者，處六月以上五年以下有期徒刑。
施用第二級毒品者，處三年以下有期徒刑。
